臺灣高等法院高雄分院刑事判決　　　　　九十一年度上訴字第一三二一號
　　上　訴　人
　　即　被　告　乙○○
右上訴人因違反毒品危害防制條例案件，不服臺灣高雄地方法院九十一年度訴字第一
四二二號中華民國九十一年六月十九日第一審判決（起訴案號：臺灣高雄地方法院檢
察署九十一年度偵字第三三九二、毒偵字第七八二號），提起上訴，本院判決如左：
      主      文
上訴駁回。
      事      實
一、乙○○曾於民國九十年間因施用毒品案件，經原審於九十年十月十五日以九十年
    度毒聲字第六二三六號裁定送觀察、勒戒後，認無繼續施用毒品之傾向，經臺灣
    高雄地方法院檢察署檢察官於九十年十月三十日以九十年度毒偵字第四六六一號
    為不起訴處分確定。詎其明知海洛因業經甲告分別列為毒品危害防制條例第二條
    第二項第一款之第一級毒品，不得非法持有、施用，竟仍不知悔改，又基於施用
    第一級毒品海洛因之概括犯意，自九十一年二月六日起至同年月十五日止，在高
    雄縣大樹鄉○○村○○路四六巷二一號之住處等地，將第一級毒品海洛因粉末與
    美娜水混合後以針筒注射身體方式，施用第一級毒品海洛因多次。嗣分別於九十
    一年二月六日下午二時三十分許，在前開住處為警查獲，並扣得第一級毒品海洛
    因一包（驗後淨重○‧○一甲克）及乙○○所有供（非專供）其施用毒品所用之
    注射針筒一支；再於九十一年二月十五日下午四時五十分許，在高雄縣大樹鄉水
    寮村北極殿旁為警查獲，並扣得乙○○所有供其施用之第一級毒品海洛因十包（
    驗後淨重合計○‧八六甲克）。經原審於九十一年二月二十八日以九十一年度毒
    聲字第一六四四號裁定送勒戒處所觀察、勒戒後，認有繼續施用毒品傾向，再經
    本院於九十一年五月十三日以九十一年度毒聲字第二六○○號裁定令入戒治所施
    以強制戒治。
二、案經高雄高雄市政府警察局楠梓分局、高雄縣警察局仁武分局分別移送臺灣高雄
    地方法院檢察署檢察官偵查起訴。
      理      由
一、右揭事實，業據上訴人即被告乙○○於原審及本院審理時坦承不諱，被告於九十
    一年二月六日下午二時三十分許及九十一年二月十五日下午四時五十分許分別為
    警查獲時，所採取之尿液經送請檢驗結果，均呈嗎啡陽性反應，有高雄市立凱旋
    醫院九十一年二月二十七日高市凱醫檢字第○○三五八號、高雄縣政府衛生局九
    十一年三月七日九一煙檢字第二九一號煙毒尿液檢驗績書各一紙附卷可稽，被告
    先後二次為警查獲時所扣得疑似第一級毒品海洛因之白包粉末一包（驗後淨重合
    計○‧○一甲克）及十包（驗後淨重合計○‧八六甲克），經分別送請法務部調
    查局鑑定結果均含有第一級毒品海洛因成分，有法務部調查局九十一年三月一日
    調科壹字第二二○○一二九六一號、九十一年三月十四日調科壹字第二二○○一
    三○六二號鑑定通知書各一紙附於偵卷可按，此外，復有前開第一級毒品海洛因
    共十一包（驗後淨重合計○‧八七甲克）及被告所有供其施用第一級毒品所用之
    注射針筒一支扣案可資佐證，被告乙○○上開自白與事實相符，自可採為認定事
    實之依據。再查，被告前於九十年間因施用毒品案件，經原審於九十年十月十五
    日以九十年度毒聲字第六二三六號裁定送觀察、勒戒後，認無繼續施用毒品之傾
    向，經臺灣高雄地方法院檢察署檢察官於九十年十月三十日以九十年度毒偵字第
    四六六一號為不起訴處分確定，其於該不起訴處分確定後五年內再犯本件施用第
    一級毒品犯行，經原審於九十一年二月二十八日以九十一年度毒聲字第一六四四
    號裁定送勒戒處所觀察、勒戒後，認有繼續施用毒品傾向，再經原審於九十一年
    五月十三日以九十一年度毒聲字第二六○○號裁定令入戒治所施以強制戒治迄今
    等情，有九十年度毒偵字第四六六一號不起訴處分書、臺灣高雄看守所附設勒戒
    處所九十一年四月二十四日高所坤戒勒字第七一五號函所附有無繼續施用毒品傾
    向證明書、臺灣高等法院被告全國前案紀錄表、臺灣高雄地方法院檢察署刑案資
    料查註紀錄表各一份在卷可稽。本件事證明確，被告之犯行，堪以認定。
二、查海洛因、安非他命分係毒品危害防制條例第二條第二項第一款、第二款所稱之
    第一、二級毒品，均不得持有、施用。次按犯毒品危害防制條例第十條之施用第
    一級、第二級毒品罪者，檢察官應先將被告送勒戒處所觀察、勒戒，經觀察、勒
    戒後，認無繼續施用毒品傾向者，應由檢察官為不起訴處分裁定。依此為不起訴
    處分後，五年內再犯第十條施用第一級、第二級毒品罪者，經觀察、勒戒後，認
    有繼續施用毒品之傾向，則不適用前開規定，而應依通常訴訟程序予以起訴論罪
    科刑，此觀諸毒品危害防制條例第二十條第一項、第二項前段、第三項前段規定
    自明。本件被告前既已因施用毒品案件，經送勒戒處所觀察、勒戒後，認無繼續
    施用毒品傾向，由檢察官為不起訴處分在案，其於該不起訴處分後五年內再犯施
    用海洛因之犯行，再經送觀察、勒戒後，認有繼續施用毒品之傾向，依前所述，
    應依法予以論罪科刑。故核被告所為，係犯毒品危害防制條例第十條第一項施用
    第一級毒品罪。又被告先後多次施用第一級毒品海洛因之行為，時間緊接，且反
    覆為之，所犯又係同一罪名之罪，顯係基於概括犯意為之，應依連續犯規定論以
    一罪。至被告多次持有第一級毒品犯行，亦係基於概括之犯意反覆為之，本亦應
    以連續持有論，惟其持有後進而施用，其持有之低度行為應被施用之高度行為所
    吸收，故不另論其持有毒品罪。被告乙○○九十一年二月六日下午二時三十分起
    至九十一年二月十五日止之施用第一級毒品犯行（即九十一年度毒偵字第七八二
    號）雖未據檢察官起訴，惟與已起訴部分之犯罪事實，有連續犯之裁判上一罪之
    關係，為起訴效力所及，本院自得一併審理，併此敘明。
三、原審因而適用毒品危害防制條例第十條第一項、第二十條第三項、第十八條第一
    項前段，刑法第十一條、第五十六條、第三十八條第一項第二款之規定，並審酌
    被告犯後坦承犯行，態度良好等一切情狀，量處有期徒刑八月。並認扣案之第一
    級毒品海洛因十一包（驗後淨重合計○‧八七甲克）係第一級毒品，已如前述，
    應依毒品危害防制條例第十八條第一項前段規定宣告沒收並銷燬之，扣案之注射
    針筒一支，係被告所有，供（非專供）其施用毒品所用之物，爰依刑法第三十八
    條第一項第二款宣告沒收。至鑑驗耗用之毒品，既已滅失，即無庸再為沒收銷燬
    之必要。經核原判決認事用法並無不合，量刑亦屬適度。被告上訴意旨，指摘原
    判決量刑過重不當，為無理由，應予駁回。
據上論斷，應依刑事訴訟法第三百六十八條，判決如主文。
本案經檢察官彭南雄到庭執行職務。
中    華    民    國     九十一     年       九       月      十九      日
                              臺灣高等法院高雄分院刑事第三庭
                                  審判長法官  周賢銳
                                        法官  莊崑山
                                        法官  謝宏宗
右正本證明與原本無異。
如不服本判決應於收受本判決後十日內向本院提出上訴書狀，其未述上訴理由者，
並得於提起上訴後十日內向本院補提理由書狀（均須按他造當事人之人數附繕本)「
切勿逕送上級法院」。
                                      書記官  王秀娟
中    華    民    國     九十一     年       九       月     二十三     日
附錄：本判決論罪科刑法條：
毒品危害防制條例第十條第一項：
施用第一級毒品者，處六月以上五年以下有期徒刑。
                                                                        Ｋ
